【裁判字號】    97,訴,10
【裁判日期】    970827
【裁判案由】    清償債務
【裁判全文】
臺灣臺南地方法院民事判決               97年度訴字第10號
原      告  丙○○
訴訟代理人  甲○○○住台南市○.
訴訟代理人  陳國瑞律師
被      告  乙○○
訴訟代理人  吳永茂律師
            羅玲郁律師
上列當事人間請求清償債務事件，經本院於民國97年8月13日言
詞辯論終結，判決如下：
    主  文
被告應給付原告新台幣貳佰萬元，及其中新台幣壹佰萬元自民國
九十六年二月二日起，其中新台幣壹佰萬元自民國九十六年八月
二日起，均至清償日止，按年利率百分之五計算之利息。
訴訟費用新台幣貳萬零捌佰元由被告負擔。
本判決於原告以新台幣陸拾陸萬柒仟元為被告供擔保後，得假執
行；但被告如以新台幣貳佰萬元為原告供擔保，得免為假執行。
    事實及理由
一、按訴狀送達後，原告不得將原訴變更或追加他訴，但擴張或
    減縮應受判決事項之聲明者，不在此限，民事訴訟法第255
    條第1項第3款定有明文。本件原告起訴原聲明請求「被告應
    給付原告新臺幣（下同）200萬元，及自支付命令聲請狀繕
    本送達之翌日起至清償日止，按年息百分之五計算之利息。
    」嗣於97年3月31日具狀擴張訴之聲明，求為判決「被告應
    給付原告200萬元，及其中100萬元自民國96年2月2日起，其
    中100萬元自96年8月2日起，均至清償日止，按年利率百分
    之五計算之利息。」核屬擴張應受判決事項之聲明，合於上
    開條文之規定，自為法之所許。
二、原告起訴主張：
  (一)被告前曾於95年8月2日至原告住處要求與原告簽立協議書（
    下稱系爭協議書，並同意分別於96年2月1日前及96年8月1日
    前支付原告各100萬元，合計200萬元，惟迄今被告卻未依約
    清償債務，迭經催討，仍未獲置理，爰提起本訴。
  (二)被告簽立系爭協議書同意依期給付原告200萬元，則被告依
    約應給付原告200萬元，原告提起本訴之請求權基礎除系爭
    協議書外，另有民法第199條為請求權基礎。
  (三)聲明：
    1.被告應給付原告200萬元，及其中100萬元自民國96年2月2
      日起，其中100萬元自96年8月2日起，均至清償日止，按
      年利率百分之五計算之利息。
    2.原告願供擔保，請准宣告假執行。
  (四)對被告抗辯所為之陳述：
    1.原告提起本訴之請求權基礎係為系爭協議書及民法第199
      條，與鈞院另案95年度重訴字第210號事件之消費借貸返
      還請求權及民法第179條不當得利返還請求權均迥不相侔
      ，且系爭協議書之基礎事實與另案之基礎事實，其內容、
      發生時間均不同，顯係不同之基礎事實，訴訟標的並非相
      同，自非重複起訴。
    2.按由同一雙務契約所生之雙方債務，須一方之給付與他方
      之給付，立於互為對待給付之關係者，始發生同時履行抗
      辯之問題，最高法院73年度台上字第4176號判決參照。系
      爭協議書雖記載：「…限甲方於民國九十五年八月十五日
      遷出該房屋以利乙方（即被告）整修後出售，甲方（即原
      告）不得異議。」經參諸系爭協議書第1條前段：「第一
      期自民國九十五年八月二日起…」顯見被告給付第一期之
      義務，其時間點尤在八月十五日遷出台南縣善化鎮○○路
      661號房屋（下稱系爭661號房屋）之前，即被告有先為給
      付之義務，遷出房屋並非對待給付之關係。被告於言詞辯
      論期日時主張系爭協議書係贈與契約，姑不論被告之主張
      是否符實，但贈與契約並非雙務契約，而係單務契約，系
      爭遷出之約定即非同時履行抗辯約款。因此，上開約定充
      其量係因考量被告可能無法一次負擔全部給付義務，除約
      定分期付款外，上因被告擔心無法繳足每次款項，才會約
      定原告遷離系爭房屋給被告整修，將來有必要得出賣以準
      備款項，並非立於同時互相給付之地位。況被告如何出售
      系爭661號房屋及何時出售，應係被告自己應處理之個人
      事務，並非原告之義務，詎被告竟然稱本件必須待房屋出
      售始有給付義務，倘被告永遠都不出售，原告豈非均不能
      請求200萬元。
    3.退萬步言，縱認係立於對待給付地位，被告之同時履行抗
      辯權僅屬一時性之抗辯權，因原告早已遷離系爭661號房
      屋，被告對此亦不否認，則被告即有給付原告200萬元之
      義務。
    4.依據兩造簽立系爭協議書時之錄音內容，被告稱「…我現
      200萬還你，我都沒有給你拿半毛錢了。」、「…我就是
      錢要還你，我200萬就是絕對要還你…。」、「你有同意
      我要還你嗎？200萬啊，你有同意吧！我還你200萬足足啊
      ！」均足見被告的確基於本意簽訂系爭協議書。
    5.系爭協議書是被告之配偶羅欣松先自行寫好，交給原告所
      簽，被告竟然主張基於不自由之狀態書寫該協議書，令人
      難以置信，且依據上述錄音內容，均足見被告的確基於本
      意簽訂系爭協議書。且現場之二位證人係被告自己找來的
      ，顯難想像被告係被迫簽立系爭協議書。另依「自主性原
      則」，縱有原告以自殺相脅（此係假設），但被告仍得自
      主決定是否給付200萬元，被告仍不得謂係基於非自願。
      且時間、地點、協議書繕打均係被告自備，有何受迫可言
      。
    6.依前訴訟判決書第14頁，被告主張「（四）原告請求給付
      3,500,000元借款一事，實則原告與被告羅欣松夫婦間並
      未成立借貸關係：…（五）原告與被告乙○○間可能存在
      之債權應為 2,000,000元，其依據為2人於95年8月2日所
      簽立之協議書：１、…然已經雙方合意為2,000,000元，
      則原告自不應再以舊有法律關係爭執金額數目。２、又協
      議書之簽立係出於雙方之真意，且於告知原告協議內容，
      原告方簽名於上…。」此均是被告於前訴訟之主張，此點
      主張縱未有爭點效，亦應是用禁反言原則，但被告竟然前
      後陳述南轅北轍。
    7.依據錄音譯文第7、8頁：「…被告：我不能還你350萬喔
      ！因為我給你花的有170多萬，你要看好30年來我給你花
      的有170多萬，現在給你70萬現金，以後再沒有現金給你
      了…你看清楚再簽，我就是絕對要還你，我200萬就是絕
      對要還你，你要對我討350萬元，你要生利息沒關係，30
      年來你給我花170多萬，那不是錢嗎…足見被告並非無償
      給予原告之意思，而係因原告之前已交給被告350萬元，
      故被告才會將自行打好的協議書交給原告簽，主動要還
      200萬元，並非被告無償贈與200萬元予原告之意思。系爭
      譯文亦記載被告係基於原告移轉財產，給被告故被告才願
      主動還給原告200萬元。
    8.原告否認被告有給付扶養費。
三、被告則聲明：駁回原告之訴，如受不利判決，願供擔保請准
    宣告免為假執行。並以下列情詞置辯：
  (一)按當事人不得就已起訴之事件，於訴訟繫屬中，更行起訴。
    民法第253條定有明文，經查：
    1.原告於95年9月27日向鈞院提起訴訟（分為鈞院95年度重
      訴字第210號，下稱前訴訟），其訴之聲明中除請求被告
      應移轉土地所有權予伊外，於聲明第五項記載：「被告乙
      ○○應給付原告新台幣三百五十萬元…」理由略謂：民國
      83間，被告因須款建屋，向原告借貸新台幣（下同）350
      萬元，原告遂於83年5月10日及84年5月11日如數交付予被
      告，被告全未歸還。今因需用錢，爰依民法第478條之規
      定，請求返還上開借款云云。後於該訴訟中並陸續增列民
      法第412條、第416條第1項為請求權基礎，另針對350 萬
      元中之200萬元部分，亦曾請求撤銷該200萬元之贈與行為
      ，並依不當得利請求權請求返還。
    2.鈞院於前訴訟審理中向原告所稱伊上開350萬元提領款項
      之善化郵局函查，善化郵局卻覆稱：「原告在上開83年5
      月10日及84年5月11日，除未有提領之紀錄外，原告在該
      郵局更未有上開大筆之存款可供提領。」原告所稱之款項
      來源，即有疑義。況，原告亦未能舉證證明有交付350萬
      元之事實，前訴綜合各項證據資料後，認定：針對原告於
      前訴訟對350萬元依(1)借款返還請求權、(2)不當得利返還
      請求權、(3)撤銷贈與返還贈與物請求權，均不成立。原告
      對350萬元中之200萬元另以(1)不當得利返還請求權、(2)撤
      銷贈與返還贈與物請求權，亦不成立，因而以95年度重訴
      字第210號駁回原告之訴。
    3.原告對於上開全部敗訴之判決，只針對移轉不動產所有權
      部分，提起上訴（繫屬案號：台灣高等法院台南分院96年
      度重上字第62號）。對於借款之部分，則為聲明不服而提
      起上訴。因此，上開原告所主張之消費借貸債權、撤銷贈
      與及不當得利之請求權，應以判決確定而有既判力，今原
      告另行起訴請求，顯違反上開一事不再理之法條規定。
    4.原告於前訴訟中即已提出系爭協議書作為證據，並據為請
      求權之基礎，訴請被告給付，前訴訟中並傳訊協議書之見
      證人蔡明洲、陳保全二人，就系爭協議書之簽署經過，及
      協議書之文義及內容，詳為調查，前訴訟法官在綜合各項
      證據資料詳為勾稽後，認定：不論原告依(1)借款返還請求
      權、(2)不當得利返還請求權、(3)撤銷贈與返還贈與物請求
      權，甚或契約關係請求權，均屬不能成立，因而判決駁回
      原告之訴，其所認定之依據及判決理由，已於判決書第20
      至23頁中論述甚詳。
  (二)原告依系爭協議書請求給付，惟由協議書內容記載：「…因
    甲方（即原告）需要金錢新台幣貳佰萬元正。乙方（即被告
    ）同意支付…」，可知系爭協議書之法律關係應為被告曾同
    意贈與原告200萬元，因此：
    1.按贈與物之權利未移轉前，贈與人得撤銷其贈與。其一部
      已移轉者，得就其未移轉之部分撤銷之。民法第408條第1
      項定有明文。此項任意撤銷之規定係基於贈與之無償性，
      讓贈與人在未完全履行之前，有機會再次審度是否要繼續
      此一不利之契約，如果贈與人改變原先之想法，則容許贈
      與人任意撤銷該契約，不須任何理由，且被告只是原告的
      媳婦，並非原告第一順位扶養義務人，所以沒有履行道德
      義務之情形存在，且被告也有給扶養費。是被告自得以本
      答辯狀送達對造時，視為撤銷該贈與契約之意思表示，該
      贈與契約既經撤銷，已不生效力，原告自不得據之對被告
      有所請求。
    2.再退步言之，依系爭協議書第2項內容觀之，係以「原告
      遷出坐落善化鎮○○路661號之房屋」、「被告出售坐落
      善化鎮○○路661號之房屋」為條件，然原告竟據此雙方
      約定之條件為由，誣指被告趕原告離家，棄養被告，原告
      並於鈞院95年重訴字第210號案件中，一再否認其簽立系
      爭協議書係出於真意，權利之行使及義務之履行應本以誠
      實信用原則為之，被告就前述條件之履行顯無意願，然據
      協議書約定係以前述條件之成就，被告始有給付原告200
      萬元之義務，今原告於他案表示遷出房屋違反其意願，並
      因此導致上開房屋無法售出，亦未售出，雙方約定之條件
      ，既未成就，則原告之請求權尚未發生，顯然給付200萬
      元之條件，尚未成就，從而，原告尚不能請求被告給付伊
      200萬元。
    3.原告雖然自系爭661號房屋遷出，但是馬上對被告提起訴
      訟，且對被告之養育行為一再質疑，且從前訴訟到本案中
      ，兩造都有在談和解，但是原告一再堅持350萬元及房子
      要返還給原告，所以原告不需要再拿前訴訟的事情來質疑
      被告在本案的主張，如果原告要依照協議書來對被告請求
      ，請原告提出協議書的原因關係為何，原告針對協議書對
      被告提起訴訟的惡意行為，顯然違反誠實信用原則，再要
      求被告履行協議書也無理由。
  (三)原告於前訴訟95年12月1日上午9時50分審理時一再主張「伊
    係遭被告恐嚇，伊才簽署協議書」，由是言之，原告既係在
    不自由之意識下所為之意思表示，雙方就該協議書內容顯然
    為趨於一致，則本件協議書，依法自不生效力。
  (四)簽立協議書當天情況是之前原告丙○○要娶一位大陸女子，
    但是被告方面不支持，原告就吵鬧並動用親友來吵鬧，所以
    被告當天只是順著原告的語氣說要還350萬，且前案也已經
    確認沒有這350萬元的債務存在，且訂立系爭協議書時被告
    乙○○曾說「你有帶刀來這裡」，原告丙○○說「我要自殺
    給你看」等語。
四、本院得心證之理由：
  (一)按當事人就已起訴之事件，於訴訟繫屬中更行起訴，固為民
    事訴訟法第253條規定所不許，惟該條所禁止之重訴，自指
    同一事件而言。所謂同一事件，必同一當事人，就同一法律
    關係，而為同一之請求，若此三者有一不同，即不得謂為同
    一事件，而受重訴之禁止（最高法院86年度台上字第3088號
    判決參照）；又按訴訟標的於確定之終局判決中經裁判者，
    依民事訴訟法第399條第1項規定，當事人固不得就該法律關
    係更行起訴，惟此係指確定終局判決所裁判之訴訟標的，與
    更行起訴之法律關係相同者而言，若更行起訴之法律關係，
    與確定判決所裁判之訴訟標的，僅有因果關係，則二者並非
    相同，即無該條項之適用（最高法院51年台上字第1041號判
    決參照）。本件被告辯稱原告提起本訴違反重複起訴禁止或
    一事不再理原則，且原告於前訴訟中即已提出系爭協議書作
    為證據，並據為請求權之基礎，則系爭協議書亦不得於本訴
    資為請求權基礎等語，惟查：依據前訴訟判決書第25頁之記
    載，原告於前訴訟就請求被告返還350萬元部分，乃係以(1)
    借款返還請求權、(2)不當得利返還請求權、(3)撤銷贈與返還
    贈與物請求權為請求權基礎，並未以系爭協議書或民法第
    199 條為請求權基礎，至前訴訟判決書第2頁至第6頁固記載
    原告於前訴訟亦曾提及系爭協議書，惟核原告於前訴訟僅係
    將系爭協議書資為證據方法，並未以之為請求權基礎，依上
    述最高法院之見解，尚難認原告於本訴中資為請求權基礎之
    系爭協議書或民法第199條已於前訴訟起訴並經判決，原告
    於本訴訟以系爭協議書或民法第199條為請求權基礎，並無
    違反一事不再理之原則，故被告此部分之抗辯，難認為有理
    由。
  (二)原告主張被告前曾於95年8月2日至原告住處要求與原告簽立
    系爭協議書，迄今被告未為給付之情，業據原告提出系爭協
    議書、律師函為證（見本院96年度促字第62054號卷第3至5
    頁），且為被告所不否認，自堪信原告此部分之主張為可採
    。
  (三)至原告主張被告應依系爭協議書於96年2月1日前及96年8月1
    日前支付原告各100萬元等語，則為被告所否認，並以前詞
    置辯，經查：
    1.按（一）和解原由兩造互相讓步而成立，和解之後任何一
      方所受之不利益均屬其讓步之結果，不能據為撤銷之理由
      。（二）和解契約合法成立，兩造當事人即均應受該契妁
      之拘束，縱使一造因而受不利益之結果，亦不得事後翻異
      ，更就和解前之法律關係再行主張。（三）和解契約以當
      事人締約當時兩造合致之意思表示，為成立要件，雖一造
      表意人於其表示意思時，本無欲受其所表示意思拘束之意
      ，苟非此意為他一造所明知，其表示之意思究不因之而無
      效，即於和解契約之成立及效力，不生影響，最高法院著
      有19年上字第1964號判例可資參照。
    2.系爭協議書前言部分之記載為：「立協議書人丙○○簡稱
      甲方。乙○○簡稱乙方。因甲方需要金錢新台幣貳佰萬元
      正。乙方同意支付該筆款項，雙方立協議書文如左：」似
      尚無法判斷兩造為何簽立系爭協議書。經本院於97年8月
      13日當庭勘驗兩造簽立系爭協議書時所錄之錄音帶及原告
      提出之譯文（見本院卷第38至42頁），兩造除同意在譯文
      第6頁第10行加載：被告乙○○說「你有帶刀來這裡」，
      原告丙○○說「我要自殺給你看」等語外，對於原告提出
      之錄音譯文內容無意見，因此，本院自得參酌該錄音內容
      及其譯文資為協議書性質之認定依據。
    3.錄音譯文相關內容如下：
      (1)第1頁第1行記載：「被告說：你看現在要向我討多少錢
        ？我現在就要還你。原告說：隨妳的良心就好，這本簿
        子都是妳在用的。」。
      (2)第2頁第7至9行記載：「被告說：好！沒關係，你說要
        拿350萬，那也好，我350萬還妳。不過我30年來，給你
        花的，這摩托車5萬、車的全險10年3.5萬，30年來水電
        費用7500×30年＝22萬5仟……。原告說：你們建新屋
        錢不夠，我把這3張定期單給你們，那間厝也給你們，
        是說我老了，看能不能給你們奉養，結果厝給你們了，
        還不滿足。被告說：你如果說那間厝，阿嬤剛好15年了
        ，糖尿病，那時候沒有健保，一個禮拜1500元，一個禮
        拜又是1500元…。」
      (3)第3頁第5至6行記載：「原告說：不然；我厝給你們是
        幹什麼的？被告說：那我15年的醫藥費，她糖尿病…。
        」
      (4)第3頁第14至19行記載：「原告說：是啊！很好，現在
        都給你們了，你們還不知足。這間厝也給你們了，三張
        定期單也給你們了，還有金仔也20多兩給你們，這樣還
        嫌不足，這是我一生的辛苦。被告說：我告訴你，你的
        金仔是給你的孫女作嫁妝的，你不要掛在我身上。原告
        說：連妳都有。被告說：我只拿一個戒指，怎麼連我都
        有。
      (5)第4頁第8至11行記載：「被告說：我現在說，你要給我
        討350萬，現在銀行簿子都丟了，我們不要看簿子，我
        們找證人好嗎？原告說：不管怎樣，我現已心寒了，給
        你們的也都給了。調解人陳榮祥說：我大嫂說要還你。
        」
      (6)第4頁第19行及第5頁第1至9行記載：「你說350萬，我
        現在算算這170多萬…。我現在200萬還你，不要說350
        萬。我也已經還你20萬現金。200萬足足還你，我都沒
        有給你拿半毛錢了。調解人陳榮祥說：這樣好嗎？這樣
        好嗎？被告說：這是我以前剛好要去銀行借錢，你說：
        那這拿去用，是要借什麼？所以我才拿來用的。原告說
        ：好啦！好啦！就當作剛剛好算了！被告說：不要說當
        作剛剛好，你常要向我討350萬，我認為不解決不行。
        見證人陳榮祥說：今天是我大嫂要處理這些事情，所以
        拜託我，還有這二位師兄弟要來作個證人，讓他們幫忙
        處理，讓他們來做個證人。原告說：都可以。」
    4.本院審酌上開錄音內容，足認兩造間所訂立之協議書，係
      彼等就原告主張其曾給被告房屋及三張定存單，屢向被告
      稱被告欠其350萬元，無法解決，始由被告事先擬妥系爭
      協議書，並由被告委請調解人及見證人在場，經雙方同意
      而成立，名雖為協議，其實質應認為係屬和解契約，而非
      被告所辯之贈與契約，則被告辯稱其業已撤銷贈與契約等
      語，自無可採。
    5.又被告辯稱原告於前訴訟95年12月1日上午9時50分審理時
      一再主張「伊係遭被告恐嚇，伊才簽署協議書」，由是言
      之，原告既係在不自由之意識下所為之意思表示，雙方就
      該協議書內容顯然為趨於一致，則本件協議書，依法自不
      生效力等語，惟按即使原告曾主張其遭恐嚇始簽署系爭協
      議書，亦僅生原告有無權利依民法第92條撤銷意思表示之
      問題，尚不生協議書無效之結果，是被告此部分之辯詞，
      要無可採。
    6.另被告辯稱被告當天只是順著原告的語氣說要還350萬，
      且前案也已經確認沒有這350萬元的債務存在等語，經查
      ，依據最高法院19年上字第1964號判例，一造表意人於其
      表示意思時，本無欲受其所表示意思拘束之意，苟非此意
      為他一造所明知，其表示之意思究不因之而無效，即於和
      解契約之成立及效力，不生影響，因此，即使被告訂立系
      爭協議書無欲受其所表示意思拘束之意，仍不影響系爭協
      議書之效力。
    7.被告另辯稱訂立系爭協議書時，被告乙○○曾說「你有帶
      刀來這裡」，原告丙○○說「我要自殺給你看」等語，惟
      查，系爭協議書是被告事先擬妥，並由被告委請調解人及
      見證人在場等情，為兩造所不爭執，因此，即使原告於書
      立系爭協議書時有帶刀或說要自殺給被告看等語，依現場
      之情況，均不致造成被告有受脅迫始簽立系爭協議書之情
      形，因此，即使有上開情形，對於兩造所成立之系爭協議
      書之效力，應不生影響。
    8.被告另辯稱依系爭協議書第2項內容觀之，被告之給付義
      務係以「原告遷出坐落善化鎮○○路661號之房屋」、「
      被告出售坐落善化鎮○○路661號之房屋」為條件，今原
      告於他案表示遷出房屋違反其意願，並因此導致上開房屋
      無法售出，亦未售出，雙方約定之條件，既未成就，則原
      告之請求權尚未發生，原告針對協議書對被告提起訴訟的
      惡意行為，顯然違反誠實信用原則等語，經查，本院審酌
      系爭協議書第二點之內容：「因乙方急需要變賣位於台南
      縣善化鎮○○路661號房屋乙棟，用以支付甲方金錢。限
      甲方於民國九十五年八月十五日遷出該房屋，以利乙方整
      修後出售，甲方不得異議。」認原告固有於95年8月15日
      前自系爭661號房屋遷出之義務，然與民法第99條所稱之
      「停止條件」無涉，而被告亦不否認原告業於95年8月15
      日前自系爭661號房屋遷出（見本院卷第133頁），至原告
      雖對被告提起訴訟，不論該訴訟勝訴與否，均屬原告合法
      訴訟權之行使，要難認有何違反誠實信用原則之情，是被
      告此部分之抗辯，均難認為有理由。
    9.依上所述，原告依系爭協議書，請求被告給付原告200萬
      元，及其中100萬元自96年2月2日起，其中100萬元自96年
      8月2日起，均至清償日止，按年利率百分之五計算之利息
      ，即為有理由，應予准許。至原告另依據民法第199條所
      為之請求，因原告主張系爭協議書與民法第199條之法律
      關係間為選擇合併，而本院業依系爭協議書之法律關係判
      准原告之請求，是本院已無再行審酌民法第199條部分有
      無理由之必要，附此說明。
五、兩造陳明願供擔保，聲請宣告假執行或免為假執行，經核均
    無不合，爰分別酌定相當之擔保金額宣告之。
六、另按法院為終局判決時，應依職權為訴訟費用之裁判，民事
    訴訟法第87條第1項定有明文，參酌同法第91條第1項規定法
    院未於訴訟費用之裁判確定其費用額者，第一審受訴法院於
    該裁判有執行力後，應依聲請以裁定確定之之立法意旨，法
    院於終局判決時可一併確定其費用額為原則，僅未一併確定
    費用額時，始例外於判決有執行力後，依聲請確定之。故本
    院自得於本件判決時，一併確定被告應負擔之訴訟費用額，
    爰確定本件訴訟費用20,800元應由被告負擔，如主文第2項
    所示。
七、本案事證已臻明確，兩造其餘攻擊防禦方法，核與判決結果
    不生影響，毋庸一一論述，附此敘明。
八、結論：原告之訴為有理由，依民事訴訟法第78條、第87條第
    1項、第390條第2項、第392條第2項，判決如主文。
中    華    民    國    97    年    8     月    27    日
                  民事第三庭    法  官  林福來
以上正本係照原本作成
如對本判決上訴，須於判決送達後20日內向本院提出上訴狀
中    華    民    國    97    年    8     月    27    日
                                書記官  吳俊達


司法院資訊處製作；財團法人民間司法改革基金會備份。
